# 请教陈版：到期保函的保证金是否属于受限资金？

提问人：SheryeJade 时间：2021-01-17 17:15:29
陈版您好：已知某公司的一笔保函2020.10已经到期，原件已经交给银行，但是截止到2020.12.31 该笔保函的保证金仍然在原保函保证金的银行账户中，请问这笔保证金在披露是是否应该归为受限资金？

回答人：chenyiwei
建议了解：银行在该保函项下的担保责任是否已经完全解除；目前企业是否有权随时要求银行解冻该笔资金并从专户中转出。如果只是一个程序问题（解冻的实质条件已满足），且银行需要根据企业的要求解冻的，则不视为受限资金。